【裁判字號】    97,上訴,1965
【裁判日期】    970916
【裁判案由】    毒品危害防制條例
【裁判全文】
臺灣高等法院臺中分院刑事判決        97年度上訴字第1965號
上  訴  人
即  被  告  甲○○
上列上訴人因毒品危害防制條例案件，不服臺灣臺中地方法院97
年度訴字第1552號中華民國97年6月25日第一審判決（起訴案號
：臺灣臺中地方法院檢察署97年度毒偵字第1489號），提起上訴
，本院判決如下：
    主  文
上訴駁回。
    事  實
一、甲○○素行不佳，前於民國（下同）85年間曾因犯懲治盜匪
    條例案件，經本院85年上訴字第2378號判處有期徒刑8年6月
    確定，發監執行後，於91年9月18日假釋出監，嗣經撤銷假
    釋，入監執行殘刑，於96年7月16日因縮刑期滿而執行完畢
    出獄。又其於假釋期間因施用毒品案件，經臺灣臺中地方法
    院裁定強制戒治後，於93年7月25日執行完畢釋放。詎甲○
    ○仍不知悔改，復基於施用第一級毒品之犯意，於97年3月9
    日13時許，在臺中縣龍井鄉某處工地，以將第一級毒品海洛
    因摻入香菸內點燃吸食之方式，施用第一級毒品海洛因1次
    。迨至同年3月11日19時30分許，為警在臺中市○區○○○
    路與長福路口查獲，並扣得其所有之第一級毒品海洛因1包
    （驗餘淨重0.101公克，原判決誤繕為0.11公克）。
二、案經臺中市警察局第二分局報告臺灣臺中地方法院檢察署檢
    察官偵查起訴。
    理  由
一、訊據上訴人即被告（下稱被告）甲○○對於上開犯罪事實供
    認不諱（見本院卷第37頁），並有扣案之上開海洛因1包足
    稽。又扣案之上開海洛因1包經送請行政院衛生署草屯療養
    院鑑定結果確檢出海洛因，亦有該院鑑定書1份在卷足按（
    見本院卷第19頁）。另被告於為警查獲時所採取之尿液經送
    請中山醫學大學附設醫院檢驗結果確檢出嗎啡陽性反應，亦
    有該院檢驗科藥物檢測中心出具之尿液檢驗報告書1紙附卷
    可憑（見偵查卷第10頁），足見被告之上開自白與事實相符
    ，堪足採信。又被告前曾因施用毒品案件，經臺灣臺中地方
    法院裁定強制戒治後，於93年7月25日執行完畢釋放，亦有
    臺灣高等法院被告前案紀錄表足按，其於5年之內再犯本件
    施用第一級毒品之罪，自應依法追訴審判。是罪證明確，被
    告之犯行堪以認定。至扣案之上開海洛因1包係案外人林嘉
    祥給予被告抵償手機之用，業據被告於警詢及本院準備程序
    時陳明在卷，自屬被告所有，附此說明。
二、按被告以外之人於審判外之陳述，雖不符刑事訴訟法第159
    條之1至第159條之4之規定，而經當事人於審判程序同意作
    為證據，法院審酌該言詞陳述或書面陳述作成時之情況，認
    為適當者，亦得為證據。當事人、代理人或辯護人於法院調
    查證據時，知有第159條第1項不得為證據之情形，而未於言
    詞辯論終結前聲明異議者，視為有前項之同意，刑事訴訟法
    第159條之5第1項、第2項定有明文。立法意旨在於傳聞證據
    未經當事人之反對詰問予以核實，原則上先予排除，惟若當
    事人已放棄詰問或未聲明異議，基於證據資料愈豐富，愈有
    助於真實發現之理念，且強化言詞辯論主義，法院自可承認
    該傳聞證據例外擁有證據能力。查本件被告對於上開非供述
    證據之證據能力，並未於言詞辯論終結前聲明異議，依刑事
    訴訟法第159條之5第2項之規定，視為同意作為證據，且本
    院審酌上開非供述證據係公務員職務上製作之紀錄文書、證
    明文書或係從事業務之人於業務上製作之紀錄文書、證明文
    書，與其責任、信譽攸關，若有錯誤、虛偽，該公務員或從
    事業務之人可能因此擔負刑事及行政責任，且該等文書經常
    處於可能受公開檢查之狀態，其正確性及真實之保障極高，
    核無顯有不可信之情況，是本院認書面陳述適當，依刑事訴
    訟法第159條之5第1項之規定，自得為證據。
三、核被告所為，係犯毒品危害防制條例第10條第1項之施用第
    一級毒品罪。其施用前後之持有第一級毒品行為，已為施用
    之高度行為所吸收，不另論罪。又被告素行不佳，前於85年
    間曾因犯懲治盜匪條例案件，經本院85年上訴字第2378號判
    處有期徒刑8年6月確定，發監執行後，於91年9月18日假釋
    出監，嗣經撤銷假釋，入監執行殘刑，於96年7月16日因縮
    刑期滿而執行完畢，有臺灣高等法院被告前案紀錄表1份在
    卷可稽，其於5年以內故意再犯本件有期徒刑以上之罪，為
    累犯，應依刑法第47條第1項之規定加重其刑。原審調查後
    ，適用毒品危害防制條例第10條第1項、第18條第1項前段、
    刑法第11條前段（原判決漏引前段）、第47條第1項，並審
    酌被告前經強制戒治仍無法戒絕毒癮，再犯本件施用第一級
    毒品罪，顯無視於毒品對於自身健康之戕害及國家對於杜絕
    毒品犯罪之禁令，惟施用毒品係自戕行為，並未因此而危害
    他人，且其犯罪手段尚屬平和，犯後亦坦承犯行，態度良好
    等一切情狀，量處被告有期徒刑8月，並與其他已撤回上訴
    部分（2次施用第一級毒品部分各處有期徒刑8月，2次施用
    第二級毒品部分各處有期徒刑4月）合併定其應執行刑有期
    徒刑2年，又以扣案之上開海洛因1包係查獲之第一級毒品，
    應依毒品危害防制條例第18條第1項前段之規定宣告沒收銷
    燬之云云，認事用法核無違誤，量刑亦妥適。被告上訴意旨
    否認犯罪，並無理由，應予駁回。
四、據上論結，應依刑事訴訟法第368條，判決如主文。
本案經檢察官王雪惠到庭執行職務。
中    華    民    國    97    年    9     月    16    日
            刑事第八庭  審判長法  官  羅  得  村
                              法  官  吳  進  發
                              法  官  劉  榮  服
上列正本證明與原本無異。
如不服本判決應於收受送達後十日內向本院提出上訴書狀，其未
敘述上訴之理由者並得於提起上訴後十日內向本院補提理由書（
均須按他造當事人之人數附繕本）。
                              書記官  周  巧  屏
中    華    民    國    97    年    9     月    16    日
【附錄本案論罪科刑法條】
毒品危害防制條例第10條第1項：
施用第一級毒品者，處6月以上5年以下有期徒刑。


司法院資訊處製作；財團法人民間司法改革基金會備份。
